【裁判字號】    97,易,2456
【裁判日期】    980306
【裁判案由】    詐欺
【裁判全文】
臺灣臺中地方法院刑事判決              97年度易字第2456號
公  訴  人  臺灣臺中地方法院檢察署檢察官
被      告  壬○○
選任辯護人  方文律師
上列被告因詐欺案件，經檢察官提起公訴（96年度偵續字第507
號），本院判決如下：
    主    文
壬○○連續意圖為自己不法之所有，以詐術使人將本人之物交付
，處有期徒刑壹年陸月；減為有期徒刑玖月。
    犯罪事實
一、壬○○於民國94年9月20日與鴻標建設有限公司（設南投縣
    竹山鎮○○路54號，代表人戊○○，下稱鴻標公司）及丙○○（原名陳穎川）簽訂不動產買賣契約，購買丙○○所有坐
    落台中縣大里市○○段52-5地號土地及其上鴻標公司所有門
    牌編號為台中縣大里市○○路122號之房屋，約定價金新臺
    幣（下同）1150萬元，除簽約當日支付定金20萬元外，餘款
    分3期給付，依序為94年11月20日用印同時支付230萬元，94
    年12月20日稅單核發同時支付200萬元、過戶完成同時支付2
    00萬元，銀行貸款500萬元則於銀行核撥時一次付清，壬○○並於簽約時即交付由其妻甲○○（業為檢察官另行不起訴
    處分確定）所簽發、支票號碼為IB0000000、發票日係94年1
    1月20日、面額230萬元、由前誠泰銀行台中分行（已更名為
    臺灣新光商業銀行台中分行）擔任付款人之支票1張，以支
    付上述第1期之分期款。至94年11月1日，上開不動產完成所
    有權之移轉登記，壬○○即持向臺灣土地銀行太平分行申請
    抵押借款900萬元，但僅貸得800萬元，並於94年11月3日支
    付給丙○○及鴻標公司，而尚不足100萬元之價金。詎壬○○竟意圖為自己不法之所有，並基於概括之犯意，對鴻標公
    司負責與其接洽上開不動產買賣之己○○謊稱不足之100萬
    元價金，擬以不知情之甲○○之名義向其他銀行辦理信用貸
    款來支付，然須以甲○○之銀行存款實績充作財力證明，故
    請鴻標公司配合先匯款至甲○○在上開銀行分行所申設第00
    00000000000號活期儲蓄存款帳戶內以為證明，待申得貸款
    後立即返回云云，致己○○將上情轉達給戊○○後，使其等
    為求順利收回尚未獲給付之100萬元價金，而陷於錯誤，指
    示在鴻標公司內負責代書業務之丁○○於94年11月4日匯出
    50萬元至甲○○上開帳戶內；其後壬○○復重施故技，以50
    萬元仍不足供向其他銀行申貸之資力證明，要求鴻標公司再
    匯款100萬元，致戊○○等人又信以為真，而由丁○○於94
    年11月7日匯出100萬元至上述甲○○之帳戶中，共計得手15
    0萬元。嗣因壬○○迄無返還上開鴻標公司之匯款150萬元，
    亦無給付其餘之買賣價金100萬元，鴻標公司始知受騙。
二、案經鴻標公司代表人戊○○及丙○○訴由臺灣臺中地方法院
    檢察署檢察官偵查起訴。
    理    由
壹、證據能力部分
    下列被告以外之人即告訴代表人戊○○與證人己○○、丁○○、甲○○等人於偵查中具結後向檢察官所為之陳述，因核
    無違法取供或其他顯不可信之情況，故均予採為證據，合先
    敘明。
貳、實體部分
  一、訊據被告壬○○坦承於94年9月20日與告訴人鴻標公司、
      丙○○簽訂前揭房地之買賣契約，當日先支付定金20萬元
      ，同時還交付由其妻甲○○所簽發如前述發票日為94年11
      月20日、面額係230萬元之支票1紙，以支付第1期之分期
      款，嗣94年11月1日完成所有權移轉登記後，即向臺灣土
      地銀行太平分行辦理抵押借款，貸得之800萬元已給付鴻
      標公司等人；及鴻標公司有於94年11月4日、7日，各匯款
      50萬元及100萬元至其配偶甲○○前開活期儲蓄存款帳戶
      內等情節。惟矢口否認有何詐欺之犯行，辯稱：當初購買
      前揭房地時，與其接洽者為己○○、丁○○及案外人吳彥
      興，且實際之買賣價金並非1150萬元，依其與己○○、吳
      彥興所約定之價格為1000萬元，至於雙方簽訂之不動產買
      賣契約書中所以載為1150萬元，係為向銀行貸得較高之款
      項，故鴻標公司於94年11月4日、7日所匯入其妻甲○○帳
      戶內之150萬元乃係退還差價，其絕無向己○○謊稱欲以
      甲○○之名義申辦信用貸款，而要求鴻標公司匯入150萬
      元以充作甲○○帳戶之存款實績云云。另被告之選任辯護
      人則為其辯護略以：鴻標公司所以於94年11月4日、7日共
      匯入150萬元至甲○○之帳戶，乃因被告須支付先前與吳
      彥興合作進貨之成衣貨款，而向鴻標公司所借用，至鴻標
      公司所以於無任何書面借據之情形下出借此筆款項，除因
      甫獲給付800萬元之貸款外，亦因與吳彥興熟識之故，則
      告訴人方面既知被告當時之財務狀況，復認被告擁有相當
      之資產可資保障，而借給150萬元，被告自無詐欺可言；
      另甲○○既非本件不動產買賣契約之當事人，亦非貸款之
      當事人，被告何須維持其債信？告訴人又何須幫助被告維
      持甲○○之債信？告訴人之指訴實不可採，應予被告無罪
      之判決。
  二、經查：
      (一)被告於94年9月20日與告訴人鴻標公司、丙○○簽訂不
        動產買賣契約書，購買前揭房地，當日除支付定金20萬
        元外，餘款分期給付，被告並於簽約日交付由其妻甲○○所簽發、詳如上開犯罪事實欄所載之支票1紙以支付
        第1期之分期款，94年11月1日完成所有權移轉登記後，
        被告即以前揭房地向臺灣土地銀行太平分行申請抵押借
        款900萬元，然僅貸得800萬元，且於94年11月3日支付
        給告訴人等事實，業據告訴人丙○○、告訴代表人戊○○、證人己○○於本院審理時到庭結證在卷，且為被告
        所不爭執，復有不動產買賣契約書、土地及建物登記第
        一類謄本、上述支票之正反面、台中縣大里地政事務所
        95年7月1日里地登字第0950008791號函附登記資料、臺
        灣土地銀行太平分行95年7月11日平放字第0950000228
        號函附申辦抵押貸款及取款條等資料影本各乙份附卷可
        佐（見他字卷第5-11頁、發查卷第44-52頁、第62頁、
        第64-72頁）。
      (二)惟有關前開房地之買賣價金，據告訴代表人戊○○於檢
        察官訊問及本院審理時均具結供稱是1150萬元（見偵續
        卷第35頁、本院卷第93頁背面），被告則辯稱僅1000萬
        元，而各執一詞。然基於下列各項證據方法，告訴代表
        人戊○○所言應屬事實，被告之說法則非可採：
        1.觀告訴人所提出而經被告確認為其簽訂之不動產買賣
          契約書（見他字卷第5-9頁），明確記載買賣價金為
          1150萬元，更詳載除簽約當日支付定金20萬元外，餘
          款分期給付，分別為94年11月20日用印同時支付230
          萬元，94年12月20日稅單核發同時支付200萬元、過
          戶完成同時支付200萬元，銀行貸款500萬元則於銀行
          核撥時一次付清等情節，而與告訴代表人上開證詞吻
          合。
        2.被告曾就本件房地買賣之糾紛，以告訴人為被告，向
          臺灣南投地方法院南投簡易庭提起確認本票債權不存
          在之訴，而主張雙方所約定之買賣價金為1150萬元，
          且經該院列為兩造不爭執之事實，此有其起訴狀影本
          、該院95年度投簡字第213號確定簡易判決各1件附卷
          可參（見本院卷第76-79頁、他字卷第49-55頁）。
        3.又被告因本件交易糾紛，除曾提起上開確認本票債權
          不存在之民事訴訟外，復有向臺灣南投地方法院自訴
          戊○○、丙○○、己○○及丁○○等4人涉嫌共同詐
          欺（該案經臺灣南投地方法院以95年度自字第6號刑
          事裁定自訴駁回，被告不服提起抗告後，再為臺灣高
          等法院臺中分院以95年度抗字第885號刑事裁定將抗
          告駁回，見偵續卷第27-30頁），而於該案中一再指
          稱雙方之買賣價金為1150萬元，此亦有其刑事自訴狀
          、刑事自訴補充狀等影本各1件在卷足憑（見本院卷
          第72-75頁、第80-89頁）。
        4.再者，依前開已得證之事實，被告共於簽約日給付20
          萬元訂金、交付230萬元之支票1紙，復於94年11月3
          日支付貸款所得之800萬元，至此合計之金額為1050
          萬元。然告訴人所為價金乃1150萬元之主張，又再提
          出由甲○○所簽發、支票號碼SJA0000000、發票日為
          95年4月27日、面額100萬元、由台中商業銀行松竹分
          行擔任付款人之支票影本1紙（見本院卷第139頁）以
          實其說，言而有徵。且上述支票1紙，業經證人甲○○到庭結證稱確係供給付本件房地價金之用（見本院
          卷第156頁），間接印證告訴人指訴價金為1150萬元
          乙節，確屬事實。
      (三)被告雖一再辯稱本件買賣契約為證人己○○及案外人吳
        彥興與其談妥價金為1000萬元，至於雙方簽訂之不動產
        買賣契約書中所以載為1150萬元，係為向銀行貸得較高
        之款項云云。惟基於以下之事證，本院未予有利之認定
        ：
        1.證人己○○於本院審理時結證稱：案外人吳彥興並無
          參與本件新甲路122號房地之買賣（見本院卷第99頁
          背面）。
        2.通觀本件不動產買賣契約書所載，毫無案外人吳彥興
          曾參與新甲路122號房地買賣之事證。
        3.參經濟部中部辦公室95年7月11日經中三字第0953093
          8590號函附鴻標公司之設立及變更登記項卡、章程影
          本等資料（見發查卷第53-60頁），均未見有吳彥興
          之人經登載為董事或股東。
        4.依臺灣土地銀行太平分行96年12月21日平放字第0960
          000452號函附被告申辦貸款資料影本所示（見偵續卷
          第92-100頁），當初持向該分行辦理貸款之不動產買
          賣契約書係將買賣價金載為1350萬元，基於此項事實
          ，被告上開辯解自非可取。而被告雖再辯解上述價金
          載為1350萬元之契約書，他從未見過，是遭人偽造云
          云；但上開契約書既為被告持向該分行辦理抵押貸款
          所檢具者，乃至本院審理時始主張遭人偽造，如何信
          屬實在？
        5.證人甲○○雖於本院審理時到庭結證稱：當初吳彥興
          曾向她及被告表示買賣價金為1000萬元，契約書載為
          1150萬元係欲供貸款之用等語（見本院卷第156頁）
          。然依前述被告方面所給付價金之計算結果，被告共
          於簽約日給付20萬元訂金、交付230萬元之支票1紙，
          復於94年11月3日支付貸款所得之800萬元，後又交付
          甲○○所簽發、支票號碼SJA0000000、發票日為95年
          4月27日、面額100萬元、由台中商業銀行松竹分行擔
          任付款人之支票影本1紙，而合計為1150萬元。倘其
          等明知價金為1000萬元，且既已給付20萬元訂金、交
          付230萬元之支票1紙及貸款800萬元，而共支付1050
          萬元，則向告訴人等索回超額支付之50萬元猶嫌不及
          ，怎可能於逾原約定價金1000萬元之後，仍再交付前
          開100萬元之支票1紙以給付價金？此若非雙方所約定
          之價金即係1150萬元，何以致之？由是足見上開甲○○所為證詞著實矛盾，不合邏輯，也就無從給予被告
          有利之判斷。
        6.被告復舉證人乙○○、辛○○為證，前者結證供述：
          案外人吳彥興曾出現在本件房地之工地，並稱是公司
          派他來賣房子的等語（見本院卷第153-154頁），後
          者則結證稱：當初是吳彥興介紹證人至本件工地銷售
          房屋，吳彥興自稱是半個老闆等語（見本院卷第161-
          163頁）。但另一方面，其等亦均供稱未參與本件新
          甲路122號房地之買賣，也不知是否為吳彥興將上開
          房地出售給被告；尤其，證人乙○○部分還稱他當時
          買新甲路110號之房地，是與證人己○○簽訂買賣契
          約，吳彥興並無參與等情節。則綜觀陳、廖2人所為
          證詞，雖可認有吳彥興之人存在，然尚不足佐證被告
          前開辯解可能為真。
        7.被告方面又提出載有吳彥興與己○○及其他第三人合
          作，在台南縣鹽水鎮興建房屋出售之合約契約書影本
          1件（見本院卷第124頁），欲佐證其辯解。惟吳彥興
          與己○○之該件合夥契約，不僅與本件完全無關，更
          無從窺見吳彥興有於本件與己○○一同與被告簽訂前
          開不動產買賣契約，甚至約定價金為1000萬元。
      (四)在鴻標公司內負責代書業務之丁○○於94年11月4日、7
        日各代該公司依序匯款50萬元、100萬元至甲○○在前
        誠泰銀行台中分行所申設第0000000000000號活期儲蓄
        存款帳戶內等事實，除有丁○○於檢察官訊問及本院審
        理時所結證之證詞可憑（見他字卷第58頁、本院卷第10
        7頁），並為被告所不爭執外，且有電匯申請書影本2紙
        、臺灣新光商業銀行台中分行95年7月12日 (95)新光銀
        台中字第95155號函影本1件（見他字卷第12、13頁，發
        查卷第61頁）等附卷足明。而該公司之所以先後匯入此
        2筆金額，業據證人己○○先於檢察官訊問時結證稱：
        「（問：為何匯款給壬○○的太太？）答：因為他們貸
        款只有800萬，還差300多萬，總價是1150萬，所以壬○○想要改以他太太名義貸款，他說他們戶頭裡要有存款
        才可以去貸款，我先匯款50萬，他說不夠，所以才又匯
        款100萬。結果他要貸款的資料都沒有給代書，我們催
        他，他說要自己找代書，但後來也沒有來」等語（見他
        字卷第59頁），後於本院審理又結證稱：「（問：為何
        你們在94年11月4日、7日匯入了150萬元給甲○○？）
        答：因為銀行本來要貸900萬元，但只貸給他們800萬元
        ，差了100萬元，所以被告向我表示要以甲○○的名義
        去辦理信用貸款，所以被告開了100萬元的支票給我，
        叫我先匯50萬元給他們，因為不足所以又叫我再匯給他
        們100萬元」等語（見本院卷第100頁背面），因先後所
        為證詞一致，復核與前開調查證據所得有關買賣價金之
        金額、申請貸款之金額、實際貸得金額、已給付之價金
        、不足價金之數額等事實相符，而足認屬實。至於被告
        雖辯解上開150萬元乃與己○○、吳彥興約定買賣價金
        為1000萬元，而由告訴人所退還之差價云云，另證人甲○○亦於偵查中結證為相同之陳述（見偵續卷第154頁
        ）；然本院何以認定前開買賣價金確為1150萬元乙節，
        已將調查所得之證據方法及心證詳析於前，即因雙方所
        約定之買賣價金為1150萬元，且被告所言有吳彥興參與
        約定價金為1000萬元云云並非事實，故被告此部分辯解
        ，本院仍無從採信。而被告之選任辯護人係為被告辯稱
        ：該150萬元實為借款，此係被告須支付先前與吳彥興
        合作進貨之成衣貨款，而向鴻標公司所借用等語。然參
        被告方面所提出其先前經營之黑夜企業有限公司之進貨
        單資料2冊（見本院卷第158頁背面，此項證物外放），
        因其中毫無與吳彥興間有何往來之記載，故上開選任辯
        護人之辯解，亦無由成立。
      (五)關於被告並無以甲○○之名義辦理任何信用貸款以清償
        其餘100萬元價金之事實，業據證人甲○○於本院審理
        時證明無誤（見本院卷第155頁），且為被告自承在卷
        （見本院卷第105頁背面）。此外，被告於前述時間向
        己○○表示擬以甲○○之名義向其他銀行辦理信用貸款
        ，以支付其餘價金，請鴻標公司配合匯款，以充作財力
        證明，事由己○○轉知戊○○、丁○○等人，經其等商
        議後，為求順利收回其餘之價金，乃指示丁○○先匯款
        50萬元，後被告表示不足，而再匯給100萬元，然被告
        迄無歸還該150萬元，且所交付欲清償房地價金之230萬
        元、100萬元等支票俱無兌現等事實，亦經戊○○、己○○、丁○○等3人於本院審理時供證明確，互核相符
        。從而，本件事證已明，被告顯係基於意圖為自己不法
        所有之概括犯意，先施以上開詐術，而向鴻標公司詐得
        50萬元後，再重施故技，續向鴻標公司騙取100萬元，
        其連續詐欺取財之犯行，已足可認定。
  三、查被告壬○○行為後，刑法業於94年2月2日修正公布，並
      自95年7月1日起施行。而行為後法律有變更者，適用行為
      時之法律，但行為後之法律有利於行為人者，適用最有利
      於行為人之法律，現行刑法第2條第1項定有明文。此條規
      定乃為與刑法第1條罪刑法定主義契合，以貫徹法律禁止
      溯及既往之原則，係規範行為後法律變更所生新舊法律比
      較適用之準據法，故刑法第2條雖經修正，但既屬適用法
      律之準據法，尚無比較新舊法之問題，應一律適用裁判時
      之現行刑法第2條規定，以決定適用之刑罰法律。復以本
      次刑法修正之新舊法比較，應就罪刑有關之共犯、未遂犯
      、想像競合犯、牽連犯、連續犯、結合犯，以及累犯加重
      、自首減輕暨其他法定加減原因（如身份加減）與加減例
      等一切情形，本於統一性及整體性原則，綜其全部罪刑之
      結果而為比較，亦有最高法院九十五年度第八次刑庭會議
      決議可資參照。茲就本件新、舊刑法之比較適用，說明如
      下：
      (一)法定刑中罰金刑部分：
        刑法第33條第5款業經修正為：「罰金：新臺幣一千元
        以上，以百元計算之」，且增訂刑法施行法第1條之1規
        定：「中華民國九十四年一月七日刑法修正施行後，刑
        法分則編所定罰金之貨幣單位為新臺幣。九十四年一月
        七日刑法修正時，刑法分則編未修正之條文定有罰金者
        ，自九十四年一月七日刑法修正施行後，就其所定數額
        提高為三十倍。但七十二年六月二十六日至九十四年一
        月七日新增或修正之條文，就其所定數額提高為三倍」
        ，然經比較修正前刑法第33條第5款、罰金罰鍰提高標
        準條例第1條前段、現行法規所定貨幣單位折算新臺幣
        標準第2條等規定之適用結果，有關刑法第339條第1項
        法定刑罰金部分之最高額固均相同，惟最低額於修正前
        為銀元10元即新臺幣30元；修正後則為新臺幣1000元，
        是此部分自以修正前之法律較有利於行為人。
      (二)連續犯部分：
        修正後刑法已刪除第56條連續犯之規定，此刪除雖非犯
        罪構成要件之變更，但顯已影響行為人刑罰之法律效果
        ，自屬法律有變更。經比較新、舊法結果，修正前應以
        一罪論；修正後則應數罪併罰，故以修正前之法律較有
        利於行為人。
      (三)案經就與被告罪刑有關之上述規定，綜合其全部罪刑之
        結果而為比較後，因以修正前之刑法有利於被告，故本
        件應依刑法第2條第1項前段，適用上述修正前之刑法規
        定對被告論罪科刑。
  四、核被告壬○○所為，係犯刑法第339條第1項之詐欺取財罪
      。其先後2次犯行，時間緊接，所犯構成要件相同，顯係
      基於概括之犯意反覆所為，為連續犯，應依修正前刑法第
      56條之規定，從情節較重即詐欺取100萬元之該次犯行以
      一罪論，並加重其刑。爰審酌被告利用告訴人鴻標公司為
      順利取得全部價金之期待，而一再施行詐術，惡性不輕，
      又告訴人公司蒙受相當之損失，然事發至今3年餘，被告
      並無與之達成和解或稍事賠償，且矢口否認犯行有如前述
      ，犯後態度不佳，即應從重議處，經再考量其素行、犯罪
      之動機、目的、手段、方法、所得及所生危害等一切有利
      、不利之情狀後，量處如主文所示之刑。復查，被告係於
      96年4月24日以前犯罪，前開所處之刑未逾有期徒刑1年6
      月，也無中華民國九十六年罪犯減刑條例所定其他不得減
      刑之情形，故依該條例第2條第1項第3款之規定，減其刑
      期2分之1。
  五、公訴意旨另以：被告並無支付前開房地價金之真意，竟意
      圖為自己不法之所有，施行詐術，於94年9月20日，與告
      訴人鴻標公司及丙○○簽訂不動產買賣契約，致告訴人等
      信以為真與之締約，並於94年11月1日完成所有權移轉登
      記，交付上開房地給被告。嗣被告所交付欲支付第1期分
      期款之230萬元支票屆期未獲兌現，被告以若退票將影響
      甲○○之債信為由，要求告訴人抽回支票，因支票已透過
      銀行收送票據交換所，無法抽回，告訴人乃應被告之要求
      ，委由己○○於94年11月21日匯入230萬元至甲○○之帳
      戶，被告則另交付發票日為95年1月23日、面額230萬元之
      支票1紙給告訴人，但屆期也不獲兌現，被告並避不見面
      ，拒絕付款，告訴人至此始知受騙。因認被告就上述部分
      亦涉有刑法第339條第1項之詐欺取財罪嫌，且與前開已論
      罪科刑者具連續犯之裁判上一罪關係。經查：
      (一)公訴意旨以被告尚涉有此部分詐欺之罪嫌，無非是以告
        訴人之指訴、己○○於94年11月21日匯款230萬元至甲○○在前誠泰銀行台中分行第0000000000000號支票存
        款帳戶之入戶電匯申請書影本1紙（見他字卷第14頁）
        ，與由甲○○所簽發、支票號碼SJA0000000、發票日95
        年1月23日、面額230萬元及支票號碼SJA0000000、發票
        日95年4月27日、面額100萬元之支票暨退票理由單影本
        各1件（見他字卷第5頁、本院卷第138-139頁）等為憑
        。訊據被告堅決否認此部分罪嫌，辯稱當初已交付訂金
        20萬元，所貸得之800萬元亦支付給告訴人，其餘款項
        因所經營黑夜企業公司後來週轉不靈，致迄無給付，絕
        非蓄意詐欺等語。
      (二)有關本件房地之買賣價金為1150萬元，前已得證。而觀
        被告之給付方法，包括94年9月20日當天給付20萬元訂
        金，並交付前述發票日為94年11月20日、面額為230萬
        元之支票1紙，且原係向臺灣土地銀行太平分行申貸900
        萬元，亦有前揭該分行95年7月11日平放字第095000022
        8號函附貸款申請書影本之記載可憑（見發查卷第45頁
        ），合計適為1150萬元。在此等事證下，謂被告無購買
        之真意，上開給付方法純係施行詐術，以向告訴人騙取
        房地，實難令常人信至無所懷疑之程度。尤其，被告向
        上開銀行貸得之800萬元，已悉數給付告訴人，更難論
        斷其有意圖為自己不法所有之犯意。又被告於僅貸得80
        0萬元後，也有交付前述由甲○○所開立面額為100萬元
        之支票1紙補足差額，未見有何施行詐術之情事。雖被
        告所交付之230萬元、100萬元支票各1紙後來均無法兌
        現，然參台灣票據交換所台中巿分所以97年5月5日台票
        中字第970273號函及台灣票據交換所南投縣分所以97年
        4月29日台票投法字第0970002號函所檢送被告及甲○○
        自94年1月1日起迄當時之退票紀錄資料、票據信用資料
        （見偵續卷第169-176頁），可知其等所開立之支票最
        早係自95年4月26日起始有退票紀錄，實難論斷被告前
        於94年9月20日簽訂買賣契約時，即已無支付能力而蓄
        意向告訴人等詐騙房地。
      (三)至於被告原欲支付第1期分期款之230萬元支票，要求告
        訴人抽回，因支票已透過銀行收送票據交換所，而無法
        抽回，告訴人遂應被告之要求，委由己○○於94年11月
        21日匯入230萬元至甲○○之帳戶內乙節，亦不構成詐
        欺取財罪。此因該紙支票已無法抽回，故己○○所匯入
        甲○○帳戶內之230萬元，係供該紙支票兌現之用，其
        結果由己○○所匯入之230萬元，最終係由告訴人方面
        於兌現後取回，並無損失該筆匯出之230萬元，就被告
        方面自無任何不法所有之意圖可言；況被告已另交付發
        票日為95年1月23日、面額亦為230萬元之支票1紙以代
        上述支票之給付，故其要求告訴人匯款230萬元之舉，
        無從認係詐術行為之實施。
      (四)綜合前述，關於上開公訴意旨所指被告另涉嫌之詐欺取
        財部分，並不能證明被告犯罪。此部分原應予被告無罪
        之判決，惟因公訴人以之與前開已論罪科刑者具有連續
        犯之裁判上一罪關係，故不另為無罪之諭知。
據上論斷，應依刑事訴訟法第299條第1項前段，刑法第2條第1項
前段、（修正前）第56條、（修正前）第33條第5款、第339條第
1項，罰金罰鍰提高標準條例第1條前段，中華民國九十六年罪犯
減刑條例第2條第1項第3款、第7條，判決如主文。
本案經檢察官庚○○到庭執行職務。
中    華    民    國    98    年    3     月    6     日
                  刑事第六庭    審判長法  官  施慶鴻
                                      法  官  李秋娟
                                      法  官  莊深淵
以上正本證明與原本無異。
如不服本判決應於收受判決後10日內向本院提出上訴書狀，並應
敘述具體理由；其未敘述上訴理由者，應於上訴期間屆滿後20日
內向本院補提理由書（均須按他造當事人之人數附繕本）「切勿
逕送上級法院」。
告訴人或被害人對於判決如有不服具備理由請求檢察官上訴者，
其上訴期間之計算係以檢察官收受判決正本之日期為準。
                                      書記官  吳彩華
中    華    民    國    98    年    3     月    6     日
附錄論罪科刑法條
中華民國刑法第339條（普通詐欺罪）：
意圖為自己或第三人不法之所有，以詐術使人將本人或第三人之
物交付者，處5年以下有期徒刑、拘役或科或併科1千元以下罰金
。
以前項方法得財產上不法之利益或使第三人得之者，亦同。
前二項之未遂犯罰之。


司法院資訊處製作；財團法人民間司法改革基金會備份。
